臺灣苗栗地方法院刑事判決　　　　　　　 96年度易字第886號
公　訴　人　臺灣苗栗地方法院檢察署檢察官
被　　　告　乙○○
被　　　告　丙○○
上列被告等因竊盜等案件，經檢察官提起公訴（96年度偵字第24
41號），本院判決如下：
    主  文
乙○○犯竊盜罪，處有期徒刑捌月，減為有期徒刑肆月，如易科
罰金，以新臺幣壹仟元折算壹日。
丙○○犯攜帶兇器踰越牆垣竊盜罪【即犯罪事實欄三（一）部分
】，累犯，處有期徒刑捌月，減為有期徒刑肆月；又犯攜帶兇器
踰越牆垣竊盜罪，累犯，處有期徒刑捌月【即犯罪事實欄三（二
）部分】，減為有期徒刑肆月。應執行有期徒刑柒月。
　　事  實
一、丙○○前因竊盜案件，經本院以95年度易字第36號判處有期
    徒刑9 月，嗣經臺灣高等法院臺中分院以95年度上易字第43
    0 號駁回上訴確定，於民國95年10月3 日縮短刑期執行完畢
    。
二、乙○○意圖為自己不法之所有，於95年9 至10月間某日，利
    用進入長春化學公司位於苗栗縣苗栗市工廠工作之便，徒手
    竊取苗栗市化工二廠材料庫內之不銹鋼法蘭接頭4 個、不銹
    鋼盲法蘭1 個及過濾器2 個等物。得手後，分別於95年12月
    20 日7時許、96年2 月11日10時57分許，將上述物品轉賣予
    不知情之甲○○。
三、丙○○仍不知警惕，基於意圖為自己不法所有之犯意，分別
    於下列時間、地點，竊取下列所示的物品：
（一）於96年3 月8 日21時許，踰越苗栗縣公館鄉尖山村245 號
      中興紡織廠之牆垣，並持自備客觀上足以傷害人之身體，
      可供兇器使用之鉗子1 支（未扣案），竊取廠區內由丁○○看管之電源線，得手後旋即剝皮成38平方公分之裸銅線
      ，總重為40.5公斤。復於96年3 月9 日7 時許，將之載往
      位於苗栗國華路之晉昇舊貨行，出售予不知情的甲○○。
（二）於96年3 月11日11時許，踰越苗栗縣公館鄉尖山村245 號
      中興紡織廠之牆垣，並持自備客觀上足以傷害人之身體，
      可供兇器使用之鉗子1 支（未扣案），竊取廠區內由丁○○看管之電源線，得手後旋即剝皮成14平方公分之裸銅線
      ，總重為21.25 公斤。復於96年3 月12日15時許，將之載
      往位於苗栗國華路之晉昇舊貨行，出售予不知情的甲○○
      。
四、嗣警據報搜索甲○○之晉昇舊貨行，據甲○○提出乙○○等
    人之變賣資料，發現乙○○等人變賣之物來源可疑，經循線
    追查後，始悉上情。
五、案經戊○○、丁○○訴由苗栗縣警察局苗栗分局報請臺灣苗
    栗地方法院檢察署檢察官偵查起訴。
    理  由
壹、程序部分：
    按被告以外之人於審判外之陳述，雖不符刑事訴訟法第 159
    之1至第159之4 條之規定，而經當事人於審判程序同意作為
    證據，法院審酌該言詞陳述或書面陳述作成時之情況，認為
    適當者，亦得為證據。當事人、代理人或辯護人於法院調查
    證據時，知有第159條第1項不得為證據之情形，而未於言詞
    辯論終結前聲明異議者，視為有前項之同意。刑事訴訟法第
    159 之5 條第1 項、第2 項定有明文。證人即告訴人戊○○
    、丁○○及同案被告甲○○於警詢時的陳述，為被告以外之
    人於審判外之陳述，且不符刑事訴訟法第159 之1 至第159
    之4 條之規定，原均無證據能力。但檢察官及被告乙○○、
    丙○○，於本件言詞辯論終結前，均未對證人戊○○等人於
    警詢時陳述之證據能力表示異議。而本院依據該言詞陳述作
    成時之情況觀察，認均無不適當之情形，依據上開法律之規
    定，本院自得將之採為認定犯罪事實之證據，合先敘明。
貳、實體部分：
一、訊據被告乙○○否認有竊盜犯行，辯稱：「被警方在舊貨行
    查獲的物品是屬於我自己的，我拿去賣的東西上面並沒有粉
    末，我是因為改行，且我離婚了，要回來苗栗照顧小孩，才
    把那些東西拿去賣，那時候是過年的前後，我才拿去賣。」
    等語；被告丙○○固坦承有於96年3 月8 日21時許，至中興
    紡織廠竊取裸銅線，並於96年3 月9 日7 時許、於96年3 月
    12 日15 時許，將之載往位於苗栗國華路之晉昇舊貨行，賣
    給甲○○等事實，但否認於96年3 月11日11時許，有至中興
    紡織廠偷裸銅線，辯稱：「我確實有賣給舊貨行，但是我是
    偷1次 ，不是偷兩次，只是分兩次賣。」等語。
二、惟查：
（一）犯罪事實欄二部分（被告乙○○部分）：
   1、茲將證人即告訴人戊○○之證詞分敘如下：
    (1)其於96年3 月15日接受警員詢問時陳稱：「（問：上述年
      籍資料是否你本人？）上記年籍資料是我本人無誤。我目
      前在長春化學公司擔任技術員。」、「（問：警方在96年
      3 月14日14時30分許，前往苗栗市○○路晉昇舊貨商行查
      獲疑似你公司管路零件。經警方通知你到本所指認有無指
      認出你公司的失竊物品？）經我於96年3 月15日10時到貴
      所指認，當場指認出警方查扣之物品中，共有不銹鋼法蘭
      接頭、盲法蘭、閥、鈦螺絲等物品是本公司所失竊。」、
      「（問：以上物品數量、重量、價值為何？）不銹鋼盲法
      蘭1 顆、重量59 .1 公斤，價值新臺幣2 千5 百元。閥1
      顆重量19.8公斤、價值新臺幣4 千元。鈦螺絲6760顆、總
      重31.8公斤、價值新臺幣22萬元。過濾器2 顆、總重量45
      公斤，每顆價值新臺幣8 千元。」、「（問：以上物品是
      在何時？地失竊？）、、失竊地點在苗栗市長春化工二廠
      材料庫內。」、「（問：如何證明以上物品是貴公司所失
      竊的？）以上物品規格非常特殊，在苗栗縣內只有本公司
      有，另外警方會同我到本公司材料庫也發現同樣產品，、
      、」、、「（問：竊嫌從何處侵入行竊？）從公司旁草叢
      進入行竊。」等語（參96年度偵字第2441號卷第一卷第34
      至36頁）。
    (2)其於96年3 月28日警員詢問時陳稱：「（問：據嫌疑人乙○○警詢筆錄所述：他於95年12月20日7 時許與96年2 月
      11日10時57分許，載運到晉昇舊貨商行販賣不銹鋼法蘭接
      頭4 顆（總重32公斤）不銹鋼盲法蘭接頭1 顆（總重59.1
      公斤）過濾器2 顆（總重59.1公斤）是他以前從事配管工
      作所遺留下來的，你有何意見？）我有不銹鋼法蘭接頭及
      過濾器進貨資料，為求勿枉勿縱，本公司將從文山派出所
      領回之不銹鋼法蘭接頭，上面遺留之白色粉末採樣送交檢
      驗，該粉末成分是美耐皿。美耐皿成分只有本公司有生產
      ，由此可證明乙○○所販賣以上物品是來自本公司，所以
      認定乙○○涉嫌竊盜。」、「（問：前往你公司工作之人
      員是否自行購買材料？）所有進入本公司工作人員只出人
      力，工作所用材料全部由本公司統一購買。」、「（問：
      你們公司有門禁管制嗎？）本公司有僱請保全人員管制出
      入，所有進出車輛都要檢查。」、「（問：那麼貴公司為
      何還會遭竊？）據我們公司查證：乙○○曾於95年及96年
      初進入本公司做外包工作。他應該是趁進入我公司工作之
      際行竊。為逃避警衛檢查，再將所竊得材料，從本公司旁
      樹林運出（該樹林已被走出一條路）。」等語（參同上偵
      卷第37至38頁）。
    (3)是由其上述證詞，可知其係證稱被告乙○○於95年12月20
      日7 時許與96年2 月11日10時57分許，載運到晉昇舊貨商
      行販賣之不銹鋼法蘭接頭4 顆（總重32公斤）不銹鋼盲法
      蘭接頭1 顆（總重59.1公斤）過濾器2 顆（總重59.1公斤
      ），係長春化學公司苗栗市化工二廠材料庫內失竊的物品
      。其自文山派出所領回的不銹鋼法蘭接頭，上面遺留有白
      色粉末，經採樣檢驗的結果，確認粉末的成分是美耐皿，
      美耐皿成分只有長春化學公司有生產。被告乙○○曾於95
      年及96年初，進入公司做外包工作。被告乙○○應該是趁
      進入公司工作之際行竊，為逃避警衛檢查，再將所竊得材
      料，從本公司旁樹林運出等情。
   2、徵諸卷附長春化學公司物品進貨單7 張、檢驗報告1 紙所
      示（參96年度偵字第2441號卷第一卷第52至59頁），可知
      為警查獲不銹鋼法蘭接頭4 個、不銹鋼盲法蘭1 個過濾器
      2 個等物品，係長春化學公司所有。而為警查獲之不銹鋼
      法蘭接頭所遺留的白色粉末，經送檢驗的結果，與長春公
      司生產的美耐皿成分相同。由此足見，被告乙○○前述出
      售的物品，確係長春公司所失竊無訛。
   3、復觀諸卷附照片所示（參同上偵卷第45頁下方照片），可
      知長春化學公司位於苗栗市的工廠旁樹林業經他人行走後
      成為一條小徑等事實。再參考證人戊○○的上述證詞，可
      知被告乙○○係利用進入長春化學公司苗栗廠工作的機會
      ，在該廠的化工二廠材料庫內，竊取上述物品後，自前述
      照片所示的工廠旁小徑，將竊得之物搬出後，於上述時間
      ，分別出售予甲○○。
   4、雖被告乙○○辯稱上述物品係其因工作所需而留存之物，
      係其本人所有等語。但其迄今未能提出貨物來源如訂購單
      、出貨證明等物品，以供本院查考，則其辯解的真實性即
      有可疑。再者，果若該等物品係其所有，則其必定化費相
      當的金額購買，且具有相當的經濟價值，在工業上亦常有
      使用的機會，衡情，其應以中古市場的價格販售，較為有
      利，焉有以廢鐵價格出售之理。綜上，其上述辯解，顯為
      臨訟卸責之詞，不足為採。此外，又有照片、贓物認領保
      管單、讓渡切結書在卷可憑（參同上偵卷第34至36頁、第
      37至38頁、第40至51頁、第60至63頁），其竊盜犯行，洵
      堪認定。
（二）犯罪事實欄三部分（被告丙○○部分）：
   1、茲將證人即告訴丁○○光之證詞分敘如下：
    (1)其於96年3 月30日接受警員詢問時陳稱：「（問：上述年
      籍資料是否你本人？你現在從事何業？）上記年籍資料是
      我本人無誤。我現在是中興紡織苗栗廠警衛。」、「（問
      ：中興紡織廠位於何處？）苗栗縣公館鄉尖山村尖山245
      號。」、、「（問：除上述物品外，警方查扣之物品中還
      有哪些是你公司所失竊的？）編號（D1）38平方公分7 心
      裸銅線40.5公斤及編號（D2）14平方公分7 心裸銅線21.
      25公斤是本公司所失竊的。」、「（問：你如何證明以上
      物品是貴公司所失竊的？）我於96年3 月29日16時，會同
      警方進入本公司現地比對，證實：、、、（編號D1）38平
      方公分7 心裸銅線是本公司配電總機房電源線。警方查扣
      之裸銅線與現場遺留電線剪痕、電線規格都符合（編號D2
      ）14平方公分7 心裸銅線，是本公司總電源箱接地線，與
      現場遺留電線剪痕、電線規格都符合。」、「（問：上述
      物品是在何時失竊？、、）、、（編號D2），是於96年3
      月11日11時發現失竊。（編號D1），是在96年3 月9 日14
      時發現失竊。」、、「（問：你曾否發現竊嫌侵入？）我
      於96年3 月11日11時，巡視廠房時有發現竊嫌，該名竊嫌
      被我發現後立即逃逸。」、、「（問：據晉昇舊貨商行負
      責人甲○○警詢筆錄所述：編號（編號D1）38平方公分7
      心裸銅線及（編號D2）14平方公分7 心裸銅線，是丙○○
      拿去販賣的，經你指認丙○○相片，該員是否就是侵入貴
      公司行竊之人？）我雖無法確認，但經我指認，丙○○前
      往晉昇舊貨商行所販賣（編號D1）38平方公分7 心裸銅線
      及（編號D2）14平方公分7 心裸銅線是我公司所遭竊的電
      線。」等語（參96年度偵字第2441號卷第一卷第82至85頁
      ）。
    (2)是由其上述證詞，可知其係證稱警員於昇舊貨商行所查扣
      舊貨商行所販賣（編號D1）38平方公分7 心裸銅線及（編
      號D2）14平方公分7 心裸銅線，均是中興紡織廠所失竊，
      分別於96年3 月9 日14時、同年3 月11日11時發現失竊。
   2、被告丙○○於96年4 月14日警詢時陳稱略以：於96年3 月
      8 日21時，前往苗縣公館鄉尖山村中興紡織廠，由後方侵
      入該公司，進入工廠內總電源箱旁，利用剪線鉗行竊（編
      號D1）38平方公分7 心裸銅線40.5公斤；於96年3 月11日
      11時，前往苗縣公館鄉尖山村中興紡織廠，由後方侵入該
      公司，進入工廠內總電源箱旁，利用剪線鉗行竊（編號D2
      ）14平方公分7 心裸銅線21.5公斤，電線皮均為其所剝除
      。（編號D1）部分於96年3 月9 日7 時34分許，拿至甲○○所經營位於苗栗市○○路的晉昇舊貨商行，出售與甲○○5600元；（編號D2）14平方公分7 心裸銅線21.5公斤部
      分，則於96年3 月12日15時13分，於上述出售予甲○○得
      款3430元等語（以上參同上偵卷第80至80-1頁）。
   3、證人即同案被告甲○○於警詢時陳稱略以：（編號D1）裸
      銅線2 捲，總重40.5公斤，是丙○○於96年3 月9 日7 時
      34分許，拿到其店裡賣給其，其以每公斤140 元向丙○○
      收購，總共5600元；（編號D2）裸銅線1 捲21.25 公斤，
      是丙○○於96年3 月12日15時13分許，拿到其店裡賣給其
      ，其以每公斤140 元向丙○○收購，總共3430元等語（參
      同上偵卷第22頁）。
   4、是由證人丁○○、甲○○之上述證詞，衡諸被告丙○○之
      前述陳述，可知被告丙○○分別於96年3 月8 日21時許、
      96 年3月11日11時許，踰越中興紡織廠之牆垣，並持鉗子
      1 支，竊取廠區內電源線，分別剝皮後成38平方公分之裸
      銅線40 .5 公斤；14平方公分之裸銅線21.25 公斤。先後
      於96年3 月9 日7 時34分許、96年3 月12日15時許，將之
      載往位於苗栗國華路之晉昇舊貨行，出售予不知情的甲○○，分別得款為5600元、3430元等事實。
   5、雖被告丙○○辯稱上述物品係其1 次進入中興紡織廠內竊
      取後，分2 次變賣等語。但查，其此節辯解，核與證人丁○○證述的情節不符，亦與其上述警詢陳述的情形相異，
      由此可見其此節辯解，顯為事後卸責之詞，不能採信。此
      外，復有照片、贓物認領保管單、讓渡切結書在卷可憑（
      參同上偵卷第一卷第89頁、第96至100 頁、第107 至108
      頁；同上偵卷第31至36頁），其前述2 次竊盜犯行，洵堪
      認定。
三、核被告乙○○所為，係犯刑法第320 條第1 項之竊盜罪；被
    告丙○○所為，均係犯刑法第321 條第1 項第2 款、第3 款
    之攜帶兇器踰越牆垣竊盜罪【即犯罪事實欄三（一）、（二
    ）部分】。又被告丙○○有犯罪事實欄所載的竊盜前科紀錄
    ，於95年10月3 日執行完畢，有臺灣高等法院被告前案紀錄
    表1 份在卷可佐。其於前述有期徒刑執行完畢後5 年內，再
    故意犯上述2 件加重竊盜罪，均為累犯，均應依刑法第47條
    第1 項規定加重其刑。被告丙○○所犯上開二罪，犯意各別
    ，行為互殊，應予分論併罰。爰審酌被告乙○○、丙○○正
    值壯年，但不知警惕，不思以正當方法獲取金錢、財物，為
    貪圖私利，竊取長春化學公司、中興紡織廠之財物，缺乏尊
    重他人財產權之觀念。並斟酌其等犯罪之動機、目的、手段
    及所生之損害，暨考量被告乙○○否認犯行，被告丙○○雖
    坦承犯罪事實欄三（一）部分的竊盜犯行，但否認犯罪事實
    欄三（二）部分的竊盜犯行，其等犯後態度均非佳等一切情
    狀，分別量處如主文所示之刑。又查，被告等2 人所犯上述
    之罪，均係在96年4 月24日之前，所犯符合中華民國九十六
    年罪犯減刑條例所定之減刑條件，爰均依同條例第2 條第1
    項第3 款之規定，各減其宣告刑二分之一，故分別減為如主
    文所示之刑，並就被告乙○○之部分依刑法第41條第1 項前
    段規定，諭知易科罰金之折算標準。復就被告丙○○部分，
    依刑法第51條第5 款之規定，定其應執行之刑。至被告丙○○所有供竊盜用的鉗子1 支並未扣案，且無證據顯示現尚存
    在，為免將來執行之困難，爰不宣告沒收，附此敘明。
據上論斷，應依刑事訴訟法第284 條之1 、第299 條第1 項前段
，刑法第320 條第1 項、第321 條第1 項第2 款、第3 款、第47
條第1 項、第41條第1 項前段、第51條第5 款，中華民國九十六
年罪犯減刑條例第2 條第1 項第3 款、第7 條、第9 條，刑法施
行法第1 條之1 ，判決如主文。
本案經檢察官陳佞如到庭執行職務。
中　　華　　民　　國　　96　　年　　11　　月　　15　　日
                  刑事第三庭    法　官　呂曾達
以上正本證明與原本無異。
如不服本判決，應於判決送達後10日內向本院提出上訴狀（應抄
附繕本），其未敘述上訴理由者，應於上訴期間屆滿後20日內補
提理由書狀於本院，上訴於臺灣高等法院臺中分院。告訴人或被
害人如對於本判決不服者，應具備理由請求檢察官上訴，其上訴
期間之計算係以檢察官收受判決正本之日期為準。
                                書記官  許千士
中　　華　　民　　國　　96　　年　　11　　月　　16　　日
附錄：
刑法第320條第1項、第321條第1項第2款、第3款。
中華民國刑法第320條
（普通竊盜罪、竊佔罪）
意圖為自己或第三人不法之所有，而竊取他人之動產者，為竊盜
罪，處 5 年以下有期徒刑、拘役或 5 百元以下罰金。
意圖為自己或第三人不法之利益，而竊佔他人之不動產者，依前
項之規定處斷。
前二項之未遂犯罰之。
中華民國刑法第321條
（加重竊盜罪）
犯竊盜罪而有左列情形之一者，處 6 月以上、 5 年以下有期徒
刑：
一  於夜間侵入住宅或有人居住之建築物、船艦或隱匿其內而犯
    之者。
二  毀越門扇、牆垣或其他安全設備而犯之者。
三  攜帶兇器而犯之者。
四  結夥三人以上而犯之者。
五  乘火災、水災或其他災害之際而犯之者。
六  在車站或埠頭而犯之者。
前項之未遂犯罰之。
